Inventaris van de archieven van de Projectgroep Millennium Vraagstuk en de Stichting Millennium Platform Zorg, (1996) 1997-2000
Nationaal Archief, Den Haag
- Projectgroep Millennium Vraagstuk (PMV), A.
  - Stukken naar inhoud beschreven, A.2.
    - Taakuitvoering, A.2.1.
      - Deelproject VWS-intern, A.2.1.2.
        - Het beoordelen van het gezamenlijke noodplan van de Inspectie Gezondheidszorg en de Inspctie Jeugdhulpverlening en Jeugdbescherming voor het millenniumprobleem, 1997 - 1999; 120; pak
        - Het beoordelen van plannen in het kader van het Project Millennium/FD (Facilitaire Dienst), 1997 - 1999; 121-123; 1 omslag en 2 pakken
          - Masterplan 1997 - 1998, 121
          - Noodplan 1998, 122
          - Eindrapportage 1998 - 1999, 123; omslag
        - Het beoordelen van de millenniumplannen voor de Inspectie Gezondheidsbescherming, Waren en Veterinaire Zaken, 1997 - 2000; 124-125; 2 omslagen
          - Rapport 'Millenniumproject Inspectie V&W i.o.' 1997 - 1998, 124
          - Plannen van de regionale diensten 1999 - 2000, 125
        - Het beoordelen van het 'Overgangs- en crisisplan eeuwwisseling SCP' van het Sociaal en Cultureel Planbureau, 1997 - 2000; 126; pak
        - Het beoordelen van een plan van aanpak van de directie Genees- en Hulpmiddelenvoorziening, 1998; 127; omslag
        - Het beoordelen van het noodplan in geval van uitval van IFIS (Integraal Financieel Informatiesysteem), 1998 - 1999; 128; pak
        - Het beoordelen van het plan van aanpak van de Directie Bestuursondersteuning, 1998 - 1999; 129; pak
        - Het opstellen van het 'Plan van Aanpak VWS Intern', 1998 - 1999; 130; omslag
        - Het beoordelen van het overgang- en crisisplan van de Raad voor de Volksgezondheid & Zorg, 1998 - 2000; 131; omslag
        - Het beoordelen van het plan van aanpak van de Directie Macro-Economische Vraagstukken en Arbeidsvoorwaardenbeleid, 1998 - 2000; 132; pak
        - Het beoordelen van het overgangs- en crisisplan van de directie Verpleging, Verzorging en Ouderen in oprichting, 1998 - 2000; 133; omslag
        - Het beoordelen van het plan van aanpak van de directie Gehandicaptenbeleid, 1998 - 2000; 134; omslag
        - Het beoordelen van een plan van aanpak van de directie Jeugdbeleid, 1998 - 2000; 135; omslag
        - Het beoordelen van een plan van aanpak van de directie Curatieve Somatische Zorg, 1998 - 2000; 136; pak
        - Het beoordelen van het plan van aanpak van de Facilitaire Dienst, 1998 - 2000; 137; pak
        - Het beoordelen van het plan van aanpak voor de systemen Instel en Gemcod, 1998 - 2000; 138; pak
        - Het beoordelen van plannen voor MILANO (Millennium en Automatisering Noodplannen), 1999; 139-140; 1 omslag en 1 pak
          - Noodplan en crisisplan, 139; pak
          - Borgingsplan en overgangsplan en Handboek millenniumovergang Facilitaire Dienst, 140
      - Deelproject VWS-veld, A.2.1.3.
        - Algemeen, A.2.1.3.1.
          - Het aanschrijven van het VWS-veld inzake het millenniumprobleem en het houden van een pilot bij het Antonius Ziekenhuis in Nieuwegein, 1997 - 1998; 141; pak
          - Het opstellen van het 'Concept Raamwerk Noodplannen' voor een macro-noodplan bij stagnatie van de aanpak van het millenniumprobleem, 1998 - 1999; 142; pak
          - Het opstellen van het rapport 'Crisisbeheersing van de zorgsector: Werk in uitvoering' door het Crisis Onderzoek Team, 1998 - 1999; 143-144; 1 omslag en 1 pak
            - 1998 - 1999, 143; pak
            - 1999, 144
          - Het opstellen van het 'Plan van aanpak deelproject VWS/Veld', 1998 - 1999; 145; pak
          - Het ondersteunen van de Inspectie voor de Gezondheidszorg bij het houden van toezicht op de zorgverleners, 1998 - 2000; 146-150; 3 omslagen en 2 pakken
            - Deel 1 1998, 146
            - Deel 2 1998 - 1999, 147; pak
            - Deel 3 1999, 148
            - Deel 4 1999, 149; pak
            - Deel 5 1999 - 2000, 150
          - Het beoordelen van het plan van aanpak voor het millenniumprobleem voor het register van beroepen in de individuele gezondheidszorg (BIG-register), 1998 - 2000; 151; pak
          - Het opstellen van een modelcontinuïteitsplan voor de aanpak van het millenniumprobleem in de verschillende zorgsectoren door AON Risk Consultants bv en Orga-Info, 1999; 152; pak
          - Het opstellen van en plan van paraatheid voor het ministerie van Volksgezondheid, Welzijn en Sport tijdens de millenniumovergang, 1999; 153; omslag
          - Het opstellen van een activiteitenplan voor de afrondingsfase van het millenniumproject bij VWS, 1999; 154; omslag
          - Het beoordelen van het 'Overgangs-/crisisplan Donorregister Kerkrade', 1999 - 2000; 155; omslag
        - Coördinatie Overleg Crisisbeheersing en Rampenbestrijding (COCR), A.2.1.3.2.
          Nota bene: Zie ook dossiers 88 tot en met 94
          - 'Plan van Aanpak: Regionale Crisisbeheersing Zorg', 1999; 156; omslag
          - 'Activiteitenplan Regionale Crisisbeheersing Zorg', 1999; 157; omslag
        - Millennium Plan Vitale Zorg, A.2.1.3.3.
          - Het opstellen van het 'Macro-noodplan Zorg' door Bakkenist Management Consultants, 1998 - 1999; 158; pak
          - Het opstellen van een plan van aanpak voor het project "Millenniumplan Vitale Zorg", 1999; 159-161; 1 omslag en 2 pakken
            - Deel 1, 159
            - Deel 2, 160
            - Deel 3, 161; omslag
          - Rapport 'Millennium Plan Vitale Zorg' door Bakkenist Management Consultants, 1999; 162; omslag
        - Millennium Platform Zorg (MPZ), A.2.1.3.4.
          Nota bene: Het archief van de stichting MPZ is beschreven in rubriek B van deze inventaris
          - Het installeren van het Millennium Platform Zorgsector door de minister voor Volksgezondheid, Welzijn en Sport, 1997; 163; omslag
          - Het coördineren van de communicatie van het Millennium Platform Zorg, 1997 - 2000; 164-168; 5 pakken
            - Deel 1 1997 - 1998, 164
            - Deel 2 1998 - 1999, 165
            - Deel 3 1998 - 1999, 166
            - Deel 4 1999, 167
            - Deel 5 1999 - 2000, 168
          - Het houden van toezicht op het gevoerde beleid van het Millennium Platform Zorg, 1997 - 2000; 169-181; 7 omslagen en 6 pakken
            - Deel 1 1997, 169
            - Deel 2 1998, 170
            - Deel 3 1998, 171
            - Deel 4 1998, 172
            - Deel 5 1998, 173; pak
            - Deel 6 1999, 174; pak
            - Deel 7 1999, 175
            - Deel 8 1999, 176; pak
            - Deel 9 1999, 177
            - Deel 10 1999, 178; pak
            - Deel 11 1999, 179; pak
            - Deel 12 1999 - 2000, 180
            - Deel 13 2000, 181; pak
          - Het instemmen met de statutenwijziging van het Millennium Platform Zorg, 1999; 182; omslag
      - Deelproject ZBO's, A.2.1.4.
        - Het beoordelen van het plan van aanpak voor het millenniumprobleem van de Ziekenfondsraad en de opvolger College voor Zorgverzekeringen, 1997 - 2000; 183; pak
        - Het beoordelen van het plan van aanpak voor het millenniumprobleem van Zorgonderzoek Nederland, 1997 - 2000; 184; pak
        - Het beoordelen van plannen van de Pensioen- en Uitkeringsraad, 1997 - 2000; 185-186; 2 pakken
          - Plan van aanpak millenniumproblematiek 1997 - 1999, 185
          - 'Eindverslag review millenniumproject Pensioen- en Uitkeringsraad Leiden' door Deloitte & Touche 1999 - 2000, 186
        - Het beoordelen van de 'Review millenniumproject College voor Ziekenhuisvoorzieningen' door KPMG EDP Auditors, 1997 - 2000; 187; omslag
      - Parlement en Ministerraad, A.2.1.5.
        - Het beantwoorden van Kamervragen van het Tweede Kamerlid W.J. Verkerk (Algemeen Ouderenverbond) inzake het millenniumprobleem in de gezondheidszorg en de 2000-problematiek in de zorgsector d.d. 23 december 1997, 1997 - 1999; 188; pak
        - Het informeren van de Tweede Kamer inzake de aanpak van het milllenniumprobleem, 1999 - 2000; 189; omslag
      - Voorlichting en communicatie, A.2.1.6.
        - Het opstellen van communicatieplannen inzake de aanpak van het millenniumprobleem, 1997 - 1999; 190-192; 1 omslag en 2 pakken
          - 1997 - 1998, 190
          - 1998 - 1999, 191
          - 1999, 192; omslag
        - Het uitbrengen van rapportages inzake de informatievoorziening over het millenniumprobleem, 1997 - 2000; 193; omslag
        - Het meebeslissen over het beleid voor de landelijke publiekscampagnes inzake het millenniumprobleem, 1998 - 1999; 194-195; 1 omslag en 1 pak
          - 1998 - 1999, 194; pak
          - 1999, 195
        - Verschillende presentaties van het Project Millennium Vraagstuk inzake de aanpak van het millenniumprobleem, 1999; 196; omslag
- Stichting Millennium Platform Zorg (MPZ), B.
  Nota bene: Voor bemoeienissen van de Projectgroep Millennium Vraagstuk, zie rubriek A.2.1.3.4
  - Stukken niet naar inhoud beschreven, B.1.
    - Vergaderingen, B.1.1.
      Nota bene: Zie ook dossier 59
      - Algemeen, B.1.1.1.
        - Agenda's en notulen van de vergaderingen van het Millennium Platform Zorg, met bijlagen, 1998 - 1999; 197-198; 2 pakken
          - 1998 jan. - 1999 jan, 197
          - 1999 mrt. - okt, 198
        - Agenda's en notulen van de vergaderingen van het bestuur van het Millennium Platform Zorg, met bijlagen, 1998 - 2000; 199-204; 6 pakken
          - 1998 jan. - nov, 199
          - 1998 dec. - 1999 feb, 200
          - 1999 mrt. - mei, 201
          - 1999 juni - 2000 jan, 202
          - Procedureboek Projectbureau MPZ (bijlage bij de vergadering van 29 oktober 1999) 1999, 203
          - 2000 feb. - mrt, 204
      - Overleg met externen, B.1.1.2.
        - Agenda's en notulen van de vergaderingen van het Millennium Platform Zorg met de Projectgroep Milllennium Vraagstuk, het ministerie van Volksgezondheid, Welzijn en Sport, de Algemene Rekenkamer, de Inspectie voor de Gezondheidszorg en de Bond van Groothandelaren in het Pharmaceutische Bedrijf (BG Pharma), 1998 feb. - 1999 sep; 205; omslag
        - Agenda's en notulen van de vergaderingen van de Ondersteuningsgroep Millennium Platform Zorg, met bijlagen, 1998 - 1999; 206-207; 2 pakken
          - 1998 jan. - nov, 206
          - 1999 jan. - dec, 207
      - Deelprojecten, B.1.1.3.
        - Agenda's en notulen van de vergaderingen van het Projectleiders Overleg van het Millennium Platform Zorg, met bijlagen, 1998 - 2000; 208-209; 2 pakken
          - 1998 mei - 1998 dec, 208; pak
          - 1999 jan. - 2000 jan, 209; pak
        - Agenda's en notulen van de vergaderingen van het Millennium Platform Zorg met de verschillende sectoren, met bijlagen, 1998 - 2000; 210-218; 8 omslagen en 1 pak
          - Sector eerstelijns gezondheidszorg 1998 juli - 1999 dec, 210
          - Sector geestelijke gezondheidszorg 1998 aug. - 1999 aug, 211
          - Sector gehandicaptenzorg 1998 juli - 1999 nov, 212
          - Sector genees- en hulpmiddelenvoorziening 1998 sep. - 1999 nov, 213
          - Sector ouderenzorg 1998 sep. - 1999 nov, 214
          - Sector thuiszorg en entadministraties 1998 sep. - 1999 okt, 215
          - Sector ziekenhuizen 1998 apr. - 2000 jan, 216; pak
          - Sector zorgverzekeraars 1998 sep. - 1999 nov, 217
          - Sector 8 (overig) 1998 okt. - 1999 nov, 218
    - Rapportages, B.1.2.
      - Periodieke rapportages sectoren, 1998 - 1999; 219-221; 2 omslagen en 1 pak
        - Eerstelijnszorg, thuiszorg en entadministraties, geestelijke gezondheidszorg, genees- en hulpmiddelenvoorziening, ouderenzorg, sector 8, Vereniging Gehandicaptenzorg Nederland en Vereniging Revalidatie Instellingen Nederland, ziekenhuiszorg 1998, 219
        - Vereniging Gehandicaptenzorg Nederland, interne zaken projectbureau, thuiszorg en entadministraties, enquête 5, patiënten- en goederenlogistiek, geestelijke gezondheidszorg, eerstelijnszorg, ziekenhuiszorg, ict-leveranciers 1999, 220; pak
        - Second opinion, ouderenzorg, Vereniging Revalidatie Instellingen Nederland, patiëntenorganisaties, sector 8 1999, 221
      - Voortgangsrapportages Millennium Platform Zorg, 1998 jan. - 1999 okt; 222; pak
  - Stukken naar inhoud beschreven, B.2.
    - Organisatie, B.2.1.
      - Het notarieel oprichten van de Stichting Millennium Zorgsector te Utrecht, 1998; 223; omslag
      - 'Millennium Platform Zorg: Plan van aanpak en begroting', 1998; 224; omslag
      - Beleidsplannen voor de werkwijze en planning van het Millennium Platform Zorg, 1998 - 2000; 225-233; 9 omslagen
        - Eerste kwartaal 1998 1998, 225
        - Tweede kwartaal 1998 1998, 226
        - Derde kwartaal 1998 1998, 227
        - Vierde kwartaal 1998 1998, 228
        - Eerste kwartaal 1999 1998 - 1999, 229
        - Tweede kwartaal 1999 1999, 230
        - Derde kwartaal 1999 1999, 231
        - Vierde kwartaal 1999 1999, 232
        - Eerste kwartaal 2000 1999 - 2000, 233
      - Het wijzigen van de statuten van de Stichting Millennium Platform Zorg, 1999; 234; omslag
      - 'Rapport van bevindingen inzake Project Audit MPZ' door PricewaterhouseCoopers, 1999; 235; omslag
      - 'Rapport van bevindingen inzake vervolg projectaudit Millennium Platform Zorg' door PricewaterhouseCoopers, 2000; 236; omslag
      - 'Projectverslag Millennium Platform Zorg', 2000; 237; omslag
      - Het opheffen van de stichting Millennium Platform Zorg, 2000; 238; omslag
    - Taakuitvoering, B.2.2.
      - Voorbereiding en uitvoering van millenniumprojecten in de zorgsector, B.2.2.1.
        - Algemeen, B.2.2.1.1.
          - 'Onderzoek naar de Millenniumbestendigheid van WordPerfect 5.1 en bijbehorend Besturingssysteem in opdracht van het Millennium Platform Zorg' door C.S.D., 1998; 239; omslag
          - Modellen van enquêteformulieren inzake de voortgang van millenniumnprojecten, 1998 - 1999; 240; omslag
          - Het opstellen van een vragenlijst voor de second opinion bij ziekenhuizen, 1998 - 1999; 241-242; 1 omslag en 1 pak
            - Deel 1 1998, 241; pak
            - Deel 2 1999, 242
          - Het aanbieden van de 'Enquête Millennium Project Zorginstellingen' aan het ministerie van Volksgezondheid, Welzijn en Sport, 1998 - 1999; 243-244; 2 pakken
            - Eerste tot en met vierde kwartaal 1998 1998, 243
            - Eerste en tweede kwartaal 1999 1999, 244
          - Het beoordelen van offertes voor het doen van onderzoek naar de aanpak van het millenniumprobleem, 1998 - 1999; 245; pak
          - Het gunnen van de 'Aanbesteding Second Opinion' van het Millenium Platform Zorg, 1999; 246-266; 8 omslagen en 13 pakken
            - Gunningsproces, 246
            - Bakkenist Management Consultants, 247
            - Cap Gemini, 248
            - Deloitte & Touche, 249
            - Equinox, 250; omslag
            - Getronics Software BV, 251; omslag
            - In View, 252; omslag
            - Kabbes & Partners, 253; omslag
            - KPMG EDP Auditors, 254
            - KZA Kwaliteitszorg B.V., 255; omslag
            - Management & Results, 256
            - Mitopics, 257; omslag
            - Moret Ernst & Young, 258
            - Network Computing Partners, 259; omslag
            - Oppidum B.V., 260
            - Orga-Info Advies & Management, 261
            - PricewaterhouseCoopers, 262
            - TAS Informatica, 263
            - Time/Share professionals, 264; omslag
            - TNO Preventie en Gezondheid, 265
            - TÜV Nederland B.V., 266
          - Second Opinion instrumenten voor kleine zorginstellingen, GGD, bloedbanken, ambulancezorg, artsenlaboratoria, trombosedienst, gehandicaptenzorg en revalidatiecentra, thuiszorg en ouderenzorg, 1999; 267; pak
          - Het opstellen van een format voor de rapportage van een Second Opinion Onderzoek Millenniumproject voor zorgverzekeraars, 1999; 268; omslag
          - Het opstellen van het SecOp Instrument Zorgverzekeraars, 1999; 269; omslag
          - Het opstellen van een kwaliteitshandboek voor het Projectbureau Second Opinion, 1999; 270; omslag
          - Het uitvoeren van een pilot om het instrument van de Second Opinion te verbeteren, 1999; 271; pak
          - Het opstellen van het rapport 'Noodprocedures m.b.t. gebouwgebonden installaties' door Bravenboer & Scheers inzake de beheersing van het millenniumprobleem, 1999; 272; pak
          - 'Modelplan zorgketen Continuïteitsplan Millennium' ten behoeve van de waarborging van de continuïteit van kritische processen, 1999; 273; omslag
          - 'Evaluatie noodnettest zorgsector 28 oktober 1999', 274; omslag
          - Second Opinion instrument voor ziekenhuizen, 1999; 275; omslag
        - Eerstelijnszorg, B.2.2.1.2.
          - Rapport 'Inventarisatie Millenniumproblematiek in de Eerstelijns Gezondheidszorg' door de Erasmus Universiteit Rotterdam, 1998; 276; omslag
          - Het opstellen van het rapport 'Millenniumproblematiek in de zorgsector: Impact op de tandartspraktijk' door Mitopics, 1998; 277; omslag
          - Rapport 'Millenniumproblematiek in de eerstelijns fysiotherapie', 1998; 278; omslag
          - 'De millennium status van geïnventariseerde hard- en software bij een artsenlaboratorium; resultaten van een zoektocht op internet', 1998; 279; omslag
        - Geestelijke gezondheidszorg, B.2.2.1.3.
          - Het opstellen van het 'Plan van Aanpak Millenniumproblematiek in de zorgsector' ten behoeve van Algemene Psychiatrische Ziekenhuizen door Intrakt Informatica, 1998; 280; omslag
          - Rapporten 'Resumé van ervaringen bij Riagg Zuidhage' en 'Verslag pilotproject Riagg Zuighage' door Mitopics, 1998; 281; omslag
          - 'Rapportage Millennium inventarisatie Zorg voor mensen met een verstandelijke handicap' door Cap Gemini, 1998; 282; omslag
          - Rapport 'Mesoplan GGD' door AON Risk Consultants en OrgaInfo, 1999; 283; omslag
          - 'Model Continuïteitsplan Sector Geestelijke Gezondheidszorg' ten behoeve van de waarborging van de continuïteit van kritische processen, 1999; 284; omslag
          - 'Plan van Aanpak Millenniumproblematiek in een Riagg', 1999; 285; omslag
        - Gehandicapten en revalidatie, B.2.2.1.4.
          - 'Rapportage Milennium inventarisatie Zorg voor mensen met een verstandelijke handicap', 1998; 286; omslag
          - 'Model Continuïteitsplan Sector Gehandicaptenzorg' ten behoeve van de waarborging van de continuïteit van kritische processen, 1999; 287; omslag
          - 'Model Continuïteitsplan Sector Revalidatie' ten behoeve van de waarborging van de continuïteit van kritische processen, 1999; 288; omslag
        - Ouderenzorg, B.2.2.1.5.
          - 'Millennium Onderzoek Verpleeghuizen uitgevoerd bij Het Zonnehuis Amstelveen' door PA Consulting Group, 1998; 289; omslag
          - Millennium Onderzoek Verzorgingshuizen uitgevoerd bij de Stichting Woon- en Zorgcentra Zoetermeer' door PA Consulting Group, 1998; 290; omslag
          - Rapporten 'Millennium Onderzoek Verzorgingshuizen uitgevoerd bij de Stichting Woon- en Zorgcentra Zoetermeer' en 'Plan voor de aanpak van het millenniumprobleem bij Stichting Woon- en Zorgcentra Zoetermeer (SWZZ)', 1998; 291; omslag
          - Rapporten 'Millennium Onderzoek Verpleeghuizen uitgevoerd bij Het Zonnehuis Amstelveen' en 'Plan voor de aanpak van het millennium probleem bij het Zonnehuis Amstelveen' door PA Consulting Group, 1998; 292; omslag
          - 'Testverslag Millenniumbestendigheid RocCare Software' bij Stichting De Wever in Tilburg, 1999; 293; omslag
          - Het Millennium zelfonderzoeksinstrument voor instellingen in de ouderenzorg, 1999; 294; omslag
          - 'Model Continuïteitsplan Sector Ouderenzorg' ten behoeve van de waarborging van de continuïteit van kritische processen, 1999; 295; omslag
        - Sector 8 (overig), B.2.2.1.6.
          - Het opstellen van het 'Rapport millennium problematiek bij GGD-en' door Agnim, 1998; 296; omslag
          - Het opstellen van het rapport 'Millennium-problematiek bloedbanken: aanpak en werkwijze' door In View bv, 1998; 297; omslag
          - Rapport 'Millenniumproblematiek in de ambulancezorg: Als elke seconde (tot het jaar 2000) telt' door Deloitte & Touche, 1998; 298; omslag
          - 'Mesoplan GGD' door AON Risk Consultants en OrgaInfo ten behoeve van de waarborging van de continuïteit van kritische processen, 1999; 299; omslag
          - 'Model Continuïteitsplan Sector Bloedbanken' ten behoeve van de waarborging van de continuïteit van kritische processen, 1999; 300; omslag
          - 'Model Continuïteitsplan Sector CPA en Ambulancezorg' ten behoeve van de waarborging van de continuïteit van kritische processen, 1999; 301; omslag
          - 'Rapportage vorderingen uitvoering mesocontinuïteitsplan' inzake de voortgang van de GGD'en door Agnim Adviesgroep, 1999; 302-308; 6 omslagen en 1 pak
            - 1999 juli 15, 302
            - 1999 aug. 5, 303
            - 1999 aug. 26, 304
            - 1999 sep. 16, 305
            - 1999 okt. 7, 306
            - 1999 okt. 28, 307
            - 1999 dec. 2, 308; pak
        - Thuiszorg en entadministraties, B.2.2.1.7.
          - 'Rapportage pilotonderzoek Thuiszorg' inzake het millenniumprobleem door KPMG EDP Auditors N.V., 1998; 309; omslag
          - 'Pilot Project Millennium Platform Zorg Provinciale Ent Administraties' door Bakkenist Management Consultants, 1998; 310; omslag
          - 'Rapportage pilotonderzoek Thuiszorg: Generiek inventarisatiemodel en generiek plan van aanpak', 1998; 311; omslag
          - 'Model Continuïteitsplan Sector Thuiszorg' ten behoeve van de waarborging van de continuïteit van kritische processen, 1999; 312-314; 3 omslagen
            - 'Model Continuïteitsplan Sector Thuiszorg', 312
            - 'Model Continuïteitsplan Sector Thuiszorg Hoofdstuk 5' met een nadere uitwerking van de kritische processen, 313
            - 'Aandachtspunten Y2K-Continuïteitsplan Thuiszorg', 314
          - 'Continuiteitsplan Thuiszorg Zaanstreek-Waterland', 1999; 315; omslag
            Nota bene: bevat alleen hoofdstuk 5
          - 'Eindrapportage thuiszorg en entadministraties' inzake de aanpak van het millenniumprobleem, 2000; 316; omslag
        - Ziekenhuizen, B.2.2.1.8.
          - 'Pilot Millennium Onderzoek St. Antonius Ziekenhuis Nieuwegein' door PA Consulting Group, 1997; 317; omslag
          - Rapport 'Millennium doorgelicht: Veldonderzoek in het Hartcentrum Rotterdam' door het Hartcentrum Rotterdam, 1998; 318; omslag
          - 'Slingeland Ziekenhuis Doetinchem risico-onderzoek: Eindrapport' door AON Risk Consultants bv, 1998; 319; omslag
          - 'Millennium doorgelicht: Veldonderzoek in het Hartcentrum Rotterdam' door het Hartcentrum Rotterdam, 1998; 320; omslag
          - Het opstellen van een risicomanagementinstrument ten behoeve van de prioritering bij het millenniumprobleem voor de ziekenhuissector door AON Risk Consultants bv, 1998 - 1999; 321; omslag
          - 'Model Continuïteitsplan Sector Ziekenhuizen' ten behoeve van de waarborging van de continuïteit van kritische processen, 1999; 322; omslag
        - Zorgverzekeraars, B.2.2.1.9.
          - Rapport 'Nader onderzoek gebruik communicatiestandaards bij zorgverzekeraars' door Vektis BV, 1998; 323; omslag
          - 'Gebruik externe elektronische communicatie-standaards bij zorgverzekeraars' door Vektis BV, 1998; 324; omslag
      - Voorlichting en communicatie, B.2.2.2.
        - Algemeen, B.2.2.2.1.
          - Presentatie 'Jaar 2000? Nu zorgen voor morgen!', 1998; 325
          - 'Millennium Project Zorginstellingen' inzake de aard en aanpak van het millenniumprobleem, 1998; 326; omslag
          - 'Millennium Probleem in de Zorgsector: Code Cito!', 1998; 327; omslag
          - Persberichten van het Millennium Platform Zorg, 1998 - 1999; 328; omslag
          - Artikelen van het Millennium Platform Zorg, 1998 - 1999; 329; omslag
          - Het opstellen van het 'Communicatieplan Millennium Platform Zorg: Het jaar 2000: Zorg ervoor en erna', 1998 - 1999; 330; omslag